# 盈余公积可否用于弥补亏损？

提问人：胖胖虎 时间：2015-01-07 11:52:07
可以的话是否可以把所有的法定盈余公积都用来补亏，还是说盈余公积必须保留实收资本的25%的金额啊？

回答人：chenyiwei
只有在法定盈余公积用于转增资本时才有“所留存的该项公积金不得少于转增前公司注册资本的 25 ％”的限制。用于弥补亏损时不受此限。

提问人：苹果宝贝 007 时间：2016-02-22 21:17:08
请教陈版主，弥补亏损账务处理如何做？

回答人：chenyiwei
根据股东会关于弥补亏损的决议，将相应金额的盈余公积转回未分配利润。